# 请教陈版：无票成本税前抵扣问题

提问人：跨度防护 时间：2017-09-27 00:03:32
请教陈版：企业有一处无票房产，其折旧已在申报所得税时纳税调增。目前房产根据原值处置，营业外收入即为前期计提折旧，既然前期折旧不能税前扣除，现在因折旧产生的营业外收入需要纳税吗？如果需要，感觉不太合理。

回答人：chenyiwei
无票房产的影响应该是永久性差异，即其使用期间的折旧不能税前扣除，处置时税务上计算处置损益时也不能扣除其取得成本。